臺灣高等法院花蓮分院刑事判決　　　　 95年度上易字第179號
上　訴　人　臺灣花蓮地方法院檢察署檢察官
被　　　告　乙○○
上列上訴人因傷害案件，不服臺灣花蓮地方法院95年度易字第35
3號中華民國95年11月9日第一審判決（起訴案號：臺灣花蓮地方
法院檢察署95年度偵字第4795號），提起上訴，本院判決如下：
    主  文
上訴駁回。
乙○○緩刑貳年。
    事實及理由
一、本案經本院審理結果，認第一審以被告乙○○係犯刑法第27
    7條第1項之傷害罪，判處有期徒刑 2月，並諭知易科罰金折
    算之標準為銀元300元即新台幣900元折算 1日。認事用法及
    量刑均無不當，應予維持，並引用第一審判決書記載之事實
    、證據及理由（如附件）。
二、檢察官依告訴人甲○○之請求提起上訴，意旨略以：被告迄
    未賠償被害人，原審僅量處被告有期徒刑 2月，量刑尚嫌過
    輕等語。
三、按量刑輕重，係屬事實審法院得依職權自由裁量之事項，苟
    已斟酌刑法第57條各款所列情狀而未逾越法定刑度，不得遽
    指為違法。被告所犯刑法第277條第1項之傷害罪，法定刑為
    3年以下有期徒刑、拘役、或1千元以下罰金，且被告在本院
    除坦承其犯行外，並已賠償告訴人（附帶民事部分業經達成
    和解）。是原審經審酌被告與被害人關係、被害人所受傷害
    、被告犯後態度及刑法第57條各款所列情狀，判處被告有期
    徒刑 2月，量刑自無不當。上訴人以原審量刑過輕為由提起
    上訴，尚無理由，應予駁回。
四、復查被告與被害人間原有姻親關係，雖因事後雙方關係發生
    變化，致生本件糾紛，惟告訴人念及未來探訪與被告家人同
    住子女之順利，於本院讓步而與被告達成和解，被告前又未
    曾犯罪，有臺灣高等法院被告全國前案紀錄表附卷可稽，而
    刑罰之目的固有處罰行為人之意義，惟依現今通行之概念係
    重在教育，並非重在懲罰，被告雖因一時衝動，致傷及告訴
    人，衡情其行為尚非惡性重大致無法原諒。因被告係一時失
    慮，致罹刑典，本院信其經此刑之追訴及處罰，當知警惕，
    日後當謹慎行為，而無再犯之虞，故認本件所宣告之刑以暫
    不執行為當，爰依刑法第74條第1項第1款規定併予宣告緩刑
    2年。末按犯罪在新法（指95年 7月1日施行之新修正刑法）
    實施前，新法實施後，緩刑之宣告應適用新法第74條之規定
    （最高法院95年第 8次刑事庭會議決議參照），附此敘明。
據上論斷，應依刑事訴訟法第373條、第368條、刑法第74條第 1
項第1款，判決如主文。
本案經檢察官丙○○到庭執行職務。
中　　華　　民　　國　　96　　年　　4　　月　　 27　　日
                        審判長法  官　何方興
                              法  官  林鳳珠
                              法  官  王紋瑩
以上正本證明與原本無異。
本件判決不得上訴。
                              書記官  吳家瑩
中　　華　　民　　國　　96　　年　　4　　月　　 27　　日
（附件）
臺灣花蓮地方法院刑事判決　　　　　　　95年度易字第353號
公　訴　人　臺灣花蓮地方法院檢察署檢察官
被　　　告　乙○○　男　26歲（民國○○年○○月○日生）
　　　　　　　　　　身分證統一編號：Ｚ000000000號
　　　　　　　　　　住花蓮縣吉安鄉○○村○○路○段6號
上列被告因傷害案件，經檢察官提起公訴（95年度偵字第4795
號），由本院合議庭裁定改依簡式審判程序審理，並判決如下：
    主  文
乙○○傷害人之身體，處有期徒刑貳月，如易科罰金，以銀元參
佰元即新臺幣玖佰元折算壹日。
    事  實
一、乙○○係甲○○已離婚配偶張凱琦之弟，於民國95年 6月29
    日15時45分許，甲○○偕同其妹林美蓮至乙○○位於花蓮縣
    吉安鄉○○路 ○段27號之住處，欲探視甲○○之子女時，因
    與乙○○之母范素珍發生口角爭執，此間乙○○聞訊後一時
    怒不可抑，竟基於傷害之犯意，持其所有塑膠椅 1張（未扣
    案）丟擲毆打甲○○，造成甲○○受有頸椎挫傷併脊髓不完
    全性壓迫及頭部外傷併頭皮撕裂傷等之傷害。
二、案經甲○○訴由花蓮縣警察局吉安分局報告臺灣花蓮地方法
    院檢察署檢察官偵查起訴。
    理  由
一、上開犯罪事實，業經被告乙○○於本院審理中坦承不諱，核
    與告訴人甲○○、證人林美蓮分別於警詢時及偵查中所指訴
    之情節大致相符，並有財團法人慈濟綜合醫院診斷證明書 1
    張、現場暨受傷照片共計 5張附卷可參，是本件事證明確，
    被告犯行堪以認定，應依法論科。
二、核被告所為，係犯刑法第227條第1項之傷害罪。爰審酌被告
    先前並無任何前科紀錄，素行尚佳，惟其僅因細故即持塑膠
    椅丟擲毆打被害人，動機不良，復參酌其犯罪之手段、目的
    、被害人所受損害程度以及事後已坦承犯行，犯後態度尚稱
    良好等一切情狀，量處如主文所示之刑，並諭知易科罰金之
    折算標準，以資儆懲。又按被告於行為後，刑法第41條有關
    易科罰金折算標準之規定，業於94年1月7日經立法院修正通
    過，並自95年 7月1日施行，其中修正前第41條第1項前段係
    規定「犯最重本刑為五年以下有期徒刑以下之刑之罪，而受
    六個月以下有期徒刑或拘役之宣告，因身體、教育、職業、
    家庭之關係或其他正當事由，執行顯有困難者，得以一元以
    上三元以下折算一日，易科罰金。」（依罰金罰鍰提高標準
    條例第 2條前段《已修正刪除》規定，就其原定數額提高為
    100倍折算1日，則本件被告行為時之易科罰金折算標準，應
    以銀元300元折算1日；再依現行法規所定貨幣單位折算新臺
    幣條例第2條規定，折算為新臺幣後，應以新臺幣900元折算
    為1日），惟修正後之新法第41條第1項前段則為「犯最重本
    刑為五年以下有期徒刑以下之刑之罪，而受六個月以下有期
    徒刑或拘役之宣告者，得以新臺幣一千元、二千元或三千元
    折算一日，易科罰金。」，經比較修正前後之易科罰金折算
    標準，應以95年7月1日修正公布施行前之規定，較有利於行
    為人，自應依刑法第2條第1項前段，適用行為時即修正前之
    刑法第41條第 1項前段規定，定其折算標準。至被告所有持
    以傷害告訴人之塑膠椅 1張，並未扣案，且無積極證據證明
    現仍存在而尚未滅失，未免將來執行困難，爰不予宣告沒收
    ，併此敘明。
三、末按「除被告所犯為死刑、無期徒刑、最輕本刑為 3年以上
    有期徒刑之罪或高等法院管轄第1審案件者外，於前條第1項
    程序進行中，被告先就被訴事實為有罪之陳述時，審判長得
    告知被告簡式審判程序之旨，並聽取當事人、代理人、辯護
    人及輔佐人之意見後，裁定進行簡式審判程序。」刑事訴訟
    法第273條之1第1項定有明文。查本件被告所犯上開刑法第2
    77條第1項之罪，其法定刑並非最輕本刑為3年以上有期徒刑
    之罪，且被告於本院95年10月26日準備程序進行中，復就被
    訴之事實為有罪之陳述，經告知被告簡式審判程序之旨，被
    告及公訴人對於本件改依簡式審判程序審理亦均表示同意，
    是本院即依前揭刑事訴訟法規定，裁定本件進行簡式審判程
    序，附此敘明。
據上論斷，應依刑事訴訟法第273條之1第1項、第299條第 1項前
段，刑法第277條第1項、修正前刑法第41條第 1項前段，罰金罰
鍰提高標準條例第1條前段、修正前罰金罰鍰提高標準條例第2條
，現行法規所定貨幣單位折算新臺幣條例第2條，判決如主文。
本案經檢察官孫源志到庭執行職務。
中　　華　　民　　國　　95　　年　11　　月　　9　　日
　　　　　　　　　        臺灣花蓮地方法院刑事第三庭
                                      法　官　楊仲農
上列正本證明與原本無異。
如對本判決不服，應於送達後10日內，向本院提出上訴狀。（
應抄附繕本）
　　　　　　　　　　　　　          　書記官張任萱
中　　華　　民　　國　　95　　年　　11　　月　　9 　　日
附錄所犯法條全文：
中華民國刑法第277條
(普通傷害罪)
傷害人之身體或健康者，處三年以下有期徒刑、拘役或一千元以
下罰金。
犯前項之罪因而致人於死者，處無期徒刑或七年以上有期徒刑；
致重傷者，處三年以上十年以下有期徒刑。
